# 国企单位扶贫项目的账务处理

提问人：bmzt 时间：2022-03-19 15:36:46
政府扶贫项目，涉及资产确认和账务处理问题，求助陈版主以及各位论坛的老师，谢谢！
具体情况如下：
背景——A公司为某县财政局出资设立的公司，主要业务是政府扶贫项目管理。B公司为与A公司一起进行扶贫项目合作的合作方。人民政府、农业农村局等政府单位将扶贫资金拨付给A（甲方），指定A作为扶贫项目管理人，负责项目管理、监督、合作，作为合同主体与B（乙方）签订合作协议。产业扶贫资金形成的资产所有权人或合作项目的甲方所有权人为产业扶贫资金扶持对象的村集体和农户。A和B合作建设蔬菜基地，A将政府拨付的扶贫资金付给B进行投资建设基础设施，建成后按A扶贫资金投入数额对已形成的设施进行划分，决算审核后按等值归还原则划转部分产权归甲方所有，甲方以租赁方式有偿提供给B使用。B作为独立企业实体，自主经营、自负盈亏。甲方收到的租金扣除计提3%的管理费外，将收益分配给政府指定受益的社区。
基于上述背景，A应该如何进行账务处理？
处理方式一：A收到政府单位拨付的扶贫资金时做账其他应付款-专项应付款，将扶贫资金付给B进行项目建设时，直接冲减其他应付款。那形成的资产应该由哪一方来确认呢？
处理方式二：A收到政府单位拨付的扶贫资金时做账资本公积，将扶贫资金付给B进行项目建设时做账在建工程，项目建设完成竣工结算后转入固定资产。
处理方式三：将资产视为A租用农户资产进行经营管理，做账使用权资产，但使用权资产该在什么时点入账呢？
主要纠结点是：扶贫项目建设完成后形成的主要资产是蔬菜大棚，无法办理产权证书，产权受益人是村集体和农户，站在A的角度，形成的资产应该如何处理？作为扶贫项目管理人，在项目建设期内拨付给合作方的资金，在项目竣工决算前应该如何挂账？

回答人：chenyiwei
“扶贫项目建设完成后形成的主要资产是蔬菜大棚，无法办理产权证书，产权受益人是村集体和农户”是否说明A自身不能直接从这些资产中获益？只是受政府委托履行代管职责？如果是，则这些资产不能确认为A的资产（只能账外备查登记）。A收到政府单位拨付的资金时按代收代付处理。

提问人：xiaoyu123a 时间：2022-03-22 15:19:55
请问陈老师：如果国有投融资平台负责维护这些资产，维护的成本费用支出由国投投融资平台自己负担，同时在收取相关租金后，会计提一定比例的管理费用，形成企业的收入，那么就产生跟资产相关的收益和支出，这种情况下是否可以在收到政府的扶贫资金时计入资本公积，形成资产后，将相应的资产作为企业的固定资产核算，并计提折旧？

回答人：chenyiwei
提供管理维护服务并据此赚取收入，和基于对这些资产的所有权获取收入，是两回事。不作为确认资产的依据。